de: Stuckform: Baluster; Bank; Block; Ziegel; Säule; Figur; Panel; Fertiger; Blumenkübel; Kugel; Trittstein; Sonstiges
ro-RO: Forma mulurii: Balustru; Bancă; Bloc; Cărămidă; Coloană; Figurină; Panou; Pavea; Jardinieră; Sferă; Piatră de temelie; Altele
ja: モールディングの形状: バラスター; ベンチ; ブロック; レンガ; 列; 人形; パネル; 敷石; プランター; 球; 飛び石; その他
hu: Öntőforma: Tartóoszlop; Pad; Tömb; Tégla; Oszlop; Figura; Panel; Burkolólap; Növénycserép; Gömb; Lépőkő; Egyéb
pt-PT: Forma de moldagem: Balaústre; Banco; Bloco; Tijolo; Coluna; Figurino; Panel; Calçada; Caixa de cimento; Esfera; Pedra de calçada de jardim; Outro
pl: Kształt formy: Tralka; Stanowisko testowe; Blokada; Cegła; Kolumna; Figurka; Panel; Rozkładarka; Sadzarka; Kula; Kamień chodnikowy; Pozostałe
ko: 몰딩 모양: 난간동자; 벤치; 블록; 벽돌; 기둥; 작은 조각상; 패널; 포장; 플랜터; 구체; 디딤돌; 기타
fr: Forme de moulage: Balustre; Banc; Bloc; Brique; Colonne; Figurine; Panel; Pavé; Planteur; Sphère; Pas japonais; Autre
pt-BR: Forma da moldura: Balaústre; Banco; Bloco; Tijolo; Coluna; Figurino; Painel; Pavimentadora; Porta-objetos; Esfera; Caminho de pedra; Outro
vi: Hình dạng khuôn: Lan can; Ghế dài; Khối; Gạch; Cột; Tượng nhỏ; Panel; Máy lát; Trồng cây; Khối cầu; Đá kê bước; Khác
fi: Muovailun muoto: Pilari; Penkki; Lohko; Tiili; Pylväs; Hahmo; Paneeli; Levittäjä; Istuttaja; Pallo; Astinkivi; Muu
nb: Støpeform: Spile; Benk; Blokk; Murstein; Søyle; Figur; Panel; Utlegger; Planter; Kule; Heller; Annen
bg-BG: Формова форма: Балюстрада; Пейка; Блок; Тухла; Колона; Фигурка; Панел; Павета; Саксия; Сфера; Стъпало; Други
sl-SI: Oblika zaključnih letev: Baluster; Klop; Kocka; Opeka; Steber; Figura; Panela; Tlakovec; Cvetlično korito; Krogla; Kamen v plitvini; Drugo
sk-SK: Tvar výlisku: Baluster; Lavička; Blok; Tehla; Stĺpec; Figúrka; Panel; Dlaždica; Sadzačka; Guľa; Stupienok; Iné
ru: Вид формы: Балясина; Лавка; Блок; Кирпич; Колонна; Статуэтка; Панель; Брусчатка; Кашпо; Сфера; Ступенька; Другой
zh-CN: 成型形状: 栏杆; 长椅; 块; 砖; 柱子; 塑像; 板; 摊铺机; 花架; 球形; 踏脚石; 其他
it: Forma della modanatura: Balaustra; Panca; Blocco; Mattone; Colonna; Figurina; Pannello; Finitrice; Fioriera; Sfera; Pietra per vialetti; Altro
zh-TW: 造模形狀: 欄桿; 長椅; 砌塊; 磚; 柱子; 塑像; 面板; 鋪路石; 花盆; 球狀物; 腳踏石; 其他
lt-LT: Liejimo formos pavidalas: Turėklų stulpelis; Suoliukas; Blokas; Plyta; Stulpas; Figūrėlė; Segmentas; Trinkelė; Vazonas; Sfera; Tako akmuo; Kita
es: Forma de moldura: Balaustre; Banco; Bloquear; Ladrillo; Columna; Figura; Panel; Pavimento; Macetera; Esfera; Peldaño; Otros
el: Σχήμα καλουπώματος: Κάγκελο; Πάγκος; Τετράγωνο; Τούβλο; Στήλη; Ειδώλιο; Πλέγμα; Πλάκα; Κασπό; Σφαίρα; Πέτρα πεζοδρομίου; Άλλο
nl: Vorm lijstwerk: Baluster; Bank; Blok; Baksteen; Kolom; Beeldje; Paneel; Asfalteermachine; Planter; Bol; Stapsteen; Andere
tr: Pervaz şekli: Korkuluk; Bank; Blok; Tuğla; Sütun; Heykelcik; Panel; Finişer; Çiçeklik; Küre; Patika taşı; Diğer
sv: Listform: Räcke; Bänk; Block; Tegel; Kolumn; Statyett; Panel; Asfaltläggare; Formprofil; Sfär; Språngbräda; Annat
da: Støbt form: Baluster; Bænk; Blok; Mursten; Kolonne; Statue; Panel; Brolægger; Planter; Kugle; Trædesten; Andet
cs: Tvar výlisku: Zábradlí; Lavice; Blok; Cihla; Sloupec; Figurka; Panel; Dlažba; Sázecí; Koule; Chodníčkový kámen; Jiné
th: รูปร่างคิ้วบนผนังหรือมุมตึก: ซี่ราวบันได/เฉลียง; ม้านั่ง; บล็อก; อิฐ; คอลัมน์; หุ่นตัวเล็ก; ทรงเหลี่ยม; เครื่องปูผิวทาง; กระถาง; คอนกรีตทรงกลม; หินรองเหยียบ; อื่นๆ
en: Molding shape: Baluster; Bench; Block; Brick; Column; Figurine; Panel; Paver; Planter; Sphere; Stepping stone; Other
hr-HR: Oblik kalupa: Baluster; Klupa; Blok; Cigla; Stup; Figurica; Panel; Opločnik; Sadilica; Sfera; Kamena staza; Ostalo